【裁判字號】    98,訴,1773
【裁判日期】    980910
【裁判案由】    毀棄損壞
【裁判全文】
臺灣臺中地方法院刑事判決              98年度訴字第1773號
公  訴  人  臺灣臺中地方法院檢察署檢察官
被      告  己○○
上列被告因毀損案件，經檢察官提起公訴（98年度偵字第9873
號），本院判決如下：
    主    文
己○○毀損他人建築物，處有期徒刑陸月，如易科罰金，以新台
幣壹仟元折算壹日。
    犯罪事實
一、己○○與丁○○、戊○○、乙○○係叔姪，與丙○○係堂兄
    弟，因繼承而公同共有門牌號碼臺中縣神岡鄉○○○街30號
    之三合院房屋。己○○因該三合院東邊護龍部分房屋佔用其
    所有土地，竟未經其他公同共有人丁○○、戊○○、乙○○
    及丙○○同意，基於毀損犯意，於民國97年10月初某日，僱
    請真實姓名年籍不詳之人駕駛挖土機，拆除前開東邊護龍房
    屋，毀損該房屋致該房屋喪失防閒及避風雨之效用。
二、案經丁○○、戊○○、乙○○及丙○○訴由臺中縣警察局豐
    原分局報請臺灣臺中地方法院檢察署檢察官偵查起訴。
    理    由
一、按現行刑事訴訟法為保障被告之反對詰問權，排除具有虛偽
    危險性之傳聞證據，以求實體真實之發見，於該法第159條
    第1項明定被告以外之人於審判外之言詞或書面陳述，除法
    律有規定者外，不得作為證據。又被告以外之人於審判外之
    陳述，雖不符前4條之規定（即刑事訴訟法第159條之1至同
    條之4），而經當事人於審判程序同意作為證據，法院審酌
    該言詞陳述或書面陳述作成時之情況，認為適當者，亦得為
    證據；當事人、代理人或辯護人於法院調查證據時，知有第
    159條第1項不得為證據之情形，而未於言詞辯論終結前聲明
    異議者，視為有前項之同意，刑事訴訟法第159條之5定有明
    文。本件檢察官、被告並未就卷內證據資料之證據能力有所
    爭執，且迄於言詞辯論終結前，均未主張有刑事訴訟法第15
    9條第1項不得為證據之情形，是應認已同意卷內證據均得作
    為證據，且經本院審酌後，認無不適當之情形，應認本案調
    查之卷內證據均有證據能力，合先敘明。
二、訊據被告坦承有毀損該房屋，惟辯稱該房屋係在其所有土地
    上，所以才予以拆除等語。惟查上揭犯罪事實，業據告訴人
    丁○○、戊○○、乙○○及丙○○於警詢、偵查中指訴明確
    ，並有現場被毀損的房屋照片19張、門牌證明書、台中縣戶
    籍登記簿及台中縣地方稅務局房屋稅籍證明書各1份在卷可
    稽，揆諸前開說明，本件事證明確，被告犯行堪予認定。
三、核被告己○○所為，係犯刑法第353條第1項之毀損他人建築
    物罪。爰審酌被告之犯罪動機、目的、手段、所生危害及犯
    後態度等一切情狀，量處如主文所示之刑，並諭知易科罰金
    之折算標準。
據上論斷，應依刑事訴訟法第299條第1項前段，刑法第353條第1
項、第41條第1項前段，刑法施行法第1條之1第1項、第2項，判
決如主文。
本案經檢察官甲○○到庭執行職務。
中    華    民    國    98    年    9     月    10    日
                  刑事第二庭  審判長法  官  曾佩琦
                                    法  官  鍾堯航
                                    法  官  郭德進
以上正本證明與原本無異。
如不服本判決應於收受判決後10日內向本院提出上訴書狀，並應
敘述具體理由；其未敘述上訴理由者，應於上訴期間屆滿後20日
內向本院補提理由書（均須按他造當事人之人數附繕本）「切勿
逕送上級法院」。
                                    書記官  陳惠玲
中    華    民    國    98    年    9     月    10    日
附錄論罪科刑法條
中華民國刑法第353條（毀壞建築物、礦坑、船艦罪）
毀壞他人建築物、礦坑、船艦或致令不堪用者，處6月以上5年以
下有期徒刑。
因而致人於死者，處無期徒刑或 7 年以上有期徒刑，致重傷者，
處 3 年以 上 10 年以下有期徒刑。
第 1 項之未遂犯罰之。


司法院資訊處製作；財團法人民間司法改革基金會備份。
